【裁判字號】    89,易,66
【裁判日期】    890201
【裁判案由】    賭博
【裁判全文】
臺灣臺南地方法院刑事判決                            八十九年度易字第六六號
    公  訴  人  臺灣台南地方法院檢察署檢察官
    被      告  乙○○
    被      告  甲○○
    被      告  丙○○
    被      告  丁○○
右列被告等因賭博案件，經檢察官提起公訴（八十八年度偵字第一三三七五號、第一
二七八０號），本院判決如左：
    主  文
乙○○共同以賭博為常業，處有期徒刑陸月，併科罰金伍仟元。有期徒刑如易科罰金
，罰金如易服勞役，均以參佰元折算壹日。
甲○○共同以賭博為常業，處有期徒刑參月，如易科罰金，以參佰元折算壹日。
丙○○、丁○○在公眾得出入之場所賭博財物，均處罰金貳仟元，如易服勞役，均以
參佰元折算壹日。
扣案之電動賭博機具貳拾台（含「超級中國龍」壹台、「金牌獅王」壹台、「虎鯨」
壹台、「幸運葫蘆」壹台、「幸運七星」壹台、「霹靂楚漢」壹台、「滿貫大亨」肆
台、「開心球」貳台、「麻將台」壹台、「金蘋果連線」參台、「紅白勝利」貳台、
「東方五星」壹台及「霹靂名珠」壹台、及ＩＣ板貳拾片）、一百分之寄分卡柒張、
五百分之寄分卡肆拾伍張及賭資壹萬壹仟玖佰元，均沒收。
    事  實
一、乙○○係位於台南縣永康市○○街三十九號「想不起來茶坊」之負責人，自民國
    八十七年十一月間起至八十八年十月十四日止，於上址公眾得出入之場所，擺設
    電動賭博機具二十台（含「超級中國龍」一台、「金牌獅王」一台、「虎鯨」一
    台、「幸運葫蘆」一台、「幸運七星」一台、「霹靂楚漢」一台、「滿貫大亨」
    四台、「開心球」二台、「麻將台」一台、「金蘋果連線」三台、「紅白勝利」
    二台、「東方五星」一台及「霹靂名珠」一台）與不特定人賭博財物。並自同年
    十二月間起，以月薪一萬五千元之報酬僱用甲○○，二人共同基於常業賭博犯意
    聯絡，由甲○○負責櫃台會計業務並負責為顧客開洗分、換取寄分卡及兌換現金
    。其賭法為：凡參與賭博者，除「開心球」及「金蘋果連線」每次以新臺幣（下
    同）一百元分別開啟電玩二百分與五百分外，其餘機種均以一百元開一百分押注
    ，如押中，賭客可得不等倍數之分數，並得以所贏得之分數換取寄分卡，再持該
    寄分卡再玩或以之兌換現金；不中，則押注金歸乙○○所有，以此方式獲取利益
    ，並以之為常業。嗣於八十八年十月十四日下午一時許，為警當場查獲賭客戊○○（另行審結）、丙○○及丁○○等三人，在上開公眾得出入之遊藝場以前開賭
    法把玩機具賭博財物，並扣得上開電動賭博機具二十台（含ＩＣ板二十片）、一
    百分之寄分卡七張、五百分之寄分卡四十五張及賭資一萬一千九百元。
二、案經台南縣警察局永康分局報告臺灣台南地方法院檢察署檢察官偵查起訴。
    理  由
一、右揭犯罪事實，訊據被告乙○○、甲○○、丙○○及丁○○均承認經營及把玩電
    動玩具等情事，惟矢口否認涉有賭博罪嫌，均辯稱：扣案電動玩具之把玩純屬娛
    樂，賭客所贏得之分數僅能兌換寄分卡，而不能兌換現金；被告乙○○另辯稱：
    扣案一萬一千九百元並非賭資云云。惟查：(1)扣案一萬一千九百元係於櫃臺內扣
    得等情，業據被告甲○○於警訊中自承在卷，參以被告甲○○於本院調查證據時
    ，供稱被告乙○○每日會過來收取營業所得等語，扣案現金顯係當日茶坊經營所
    得賭資。被告乙○○雖辯稱該筆款項係四樓房客拿來交租之用云云，惟於本院審
    理時，經本院隔離訊問被告甲○○則稱該筆錢係支付餐飲原料行之用。兩者大相
    逕庭，被告乙○○所辯，顯係臨訟杜撰，事後卸責之詞，不足採信。(2)寄分卡得
    兌換現金一節，業據同案被告戊○○於警訊及偵審中供述明確（以前有看過客人
    換現金）（參見偵卷第五頁）、（我確實知道他們寄分卡可以兌換現金）（參見
    本院八十九年一月十八日審判筆錄），且當日扣得寄分卡與賭資均放置於櫃臺內
    同一抽屜內，業據被告甲○○於警訊中自承在卷，足見該茶坊擺設之電動玩具，
    確係以現金開分，於賭客把玩若有贏分後，則由小姐洗分並記錄於寄分卡，嗣後
    再以計分卡兌換現金之方式進行賭博。參以當日扣案賭資一萬一千九百元僅為當
    日營業所得，且扣案機具達二十台之多，足見該茶坊經營規模相當龐大。衡諸常
    情，若僅為純娛樂，計分卡不得兌換現金，如何吸引大量客源，擁有如此龐大之
    經營所得？被告所辯，與社會常情顯不相符，不足採信。被告犯行明確，堪以認
    定。
二、按刑法上所謂常業犯，係指反覆以同種類之行為目的之社會活動職業性犯罪而言
    ，亦即恃犯罪以維生，縱令同時兼操持其他職業，仍無礙其為常業犯罪，非謂常
    業犯必須別無其他正當職業始克構成，最高法院八十二年台上字第二０七一號著
    有判例可資參照。被告乙○○自八十七年十一月間起至八十八年十月十四日擺設
    電玩二十台，擺設時間近一年、且數量達二十台之鉅，足認被告乙○○以此營生
    ；被告甲○○以一萬五千元之報酬受雇於被告乙○○，負責開洗分及兌換寄分卡
    、現金等工作，係參與賭博罪構成要件之行為，且以被告乙○○支付之薪資賴以
    維生，亦為常業犯。雖被告甲○○辯稱尚有其他工作，惟其兼持其他職業，收入
    較此尚有不及，業據其自承在卷，足認其係恃此為生，揆諸前揭判例，應認其係
    常業犯。是核被告二人所為，均係犯刑法第二百六十七條之罪。被告丁○○及丙○○犯同法第二百六十六條第一項前段之賭博罪。被告乙○○與甲○○上開犯行
    間，有犯意聯絡及行為分擔，均為共同正犯。爰審酌被告乙○○經營規模甚鉅、
    時間亦久，犯罪後，飾詞狡辯，毫無悔意；被告甲○○受人僱用，犯後附和被告
    乙○○卸責之詞、被告丁○○、丙○○犯罪後，辯詞避重就輕，未見悔意等一切
    情狀，量處如主文所示之刑，並諭知易科罰金及易服勞役之標準。扣案之上開電
    動賭博機具二十台（含ＩＣ板二十片）、一百分之寄分卡七張、五百分之寄分卡
    四十五張為當場賭博之器具，一萬一千九百元為賭資，均應依刑法第二百六十六
    條第二項規定沒收之。
三、同案被告戊○○經傳未到，待到庭後，另行審結，附此敘明。
據上論斷，應依刑事訴訟法第二百九十九條第一項前段，刑法第二十八條、第二百六
十六條第一項前段、第二項、第二百六十七條、第四十一條、第四十二條第二項、罰
金罰鍰提高標準條例第一條前段，第二條，判決如主文。
本案經檢察官李啟明到庭執行職務。
中      華      民      國    八十九    年      六      月      五      日
                                  臺灣臺南地方法院刑事第四庭
                                          法  官    張  意  聰
                                          法  官    吳  坤  芳
                                          法  官    卓  穎  毓
右正本證明與原本無異。
如不服本判決，應於判決送達後十日內，向本院提出上訴狀。
                                          書記官    黃  子  起
中      華      民      國    八十九    年      六      月     七       日
附錄法條：
刑法第二百六十六條：
在公共場所或公眾得出入之場所賭博財物者，處一千元以下罰金，但以供人暫時娛樂
之物為賭博者，不在此限。
當場賭博之器具與在賭檯或兌換籌碼處之財物，不問屬於犯人與否，沒收之。
刑法第二百六十七條：
以賭博為常業者，處二年以下有期徒刑，得併科一千元以下罰金。、


司法院資訊處製作；財團法人民間司法改革基金會備份。
